臺灣板橋地方法院刑事判決　　　　　　　94年度易字第396號
公　訴　人　臺灣板橋地方法院檢察署檢察官
被　　　告　甲○○
上列被告因竊盜案件，經檢察官提起公訴（94 年度偵字第5134
號）及移送併辦（94 年度偵字第 12414 號），本院於準備程序
進行中，被告就被訴及併案事實為有罪之陳述，經告知被告簡式
審判程序之旨，並聽取當事人之意見後，合議庭裁定由受命法官
獨任進行簡式審判程序，判決如下：
    主  文
甲○○連續攜帶兇器、毀壞安全設備竊盜，累犯，處有期徒刑拾
月。扣案鐵撬壹支及螺絲起子貳支均沒收。
    事  實
一、甲○○前因違反肅清煙毒條例案件，經本院以八十五年度少
    訴字第一四七號判決處有期徒刑一年十月，緩刑四年確定，
    嗣於緩刑期間於八十七年再犯搶奪罪，經本院以八十七年度
    少訴字第十七號判決處有期徒刑一年二月確定，而前開緩刑
    亦經裁定撤銷，合併執行至民國八十九年六月八日假釋出監
    。復因贓物案件，經本院以八十九年度易字第三八八二號判
    決處有期徒刑三月，經上訴臺灣高等法院，因駁回上訴而確
    定；再因違反毒品危害防制條例案件，經本院以九十年度易
    字第三０六三號判決處有期徒刑五月確定。嗣前開假釋經撤
    銷後，餘刑與上開案件合併執行，於九十三年四月九日因徒
    刑執行完畢出監。詎其仍不知悔改，基於意圖為自己不法所
    有之概括犯意，先於九十四年三月二十二日四時五十分許，
    在臺北縣三重市○○街十六之一號，以客觀上具危險性足以
    傷害人生命、身體，可供兇器使用之鐵撬一支、螺絲起子二
    支，毀壞丙○○於上址經營之「戀愛百分百」檳榔攤門鎖之
    安全設備後，竊取檳榔攤內之現金新臺幣（下同）一千四百
    二十元，得手後置於背包中欲逃離現場之際，為中興保全股
    份有限公司職員葉旺城當場發現並報警查獲，而扣得鐵撬一
    支、螺絲起子二支。又於九十四年七月十六日十七時許，在
    臺北縣三重市○○○路雅閤汽車旅館附近某處路邊，見乙○
    ○所有於九十四年五月十八日十七時許，在臺北縣三重市○
    ○路六號前失竊之Ｆ三二─五八九號重型機車（其上懸掛黃
    保源所有，於九十四年六月二十八日二十時許，在臺北縣新
    莊市○○路中慶巷二十四號前失竊之ＯＳＯ─八七七號車牌
    ），鑰匙疏未拔下而竊取之。嗣於九十四年七月二十日二十
    二時許，在臺北縣泰山鄉○○路○段六０一號前為警查獲。
二、案經臺北縣政府警察局三重分局報請臺灣板橋地方法院檢察
    署檢察官偵查起訴及移送併案審理。
    理  由
一、訊據被告甲○○對上揭事實坦承不諱，核與被害人丙○○、
    乙○○及黃保源之父丁○○所指述之情節相符，並有扣押物
    品目錄表二紙、贓物認領保管單二紙、照片七幀附卷及鐵撬
    一支、螺絲起子二支扣案可資佐證，被告上開自白與事實相
    符，自堪採信。從而，本案事證明確，被告犯行堪予認定，
    應依法論科。
二、核被告所為，分別係犯刑法第三百二十一條第一項第二款、
    第三款之攜帶兇器毀壞安全設備竊盜罪、第三百二十條第一
    項之普通竊盜罪。被告先後二次竊盜犯行，時間緊接，犯罪
    構成要件相同，顯係基於概括犯意反覆為之，為連續犯，應
    論以較重之刑法第三百二十一條第一項第二款、第三款之攜
    帶兇器毀壞安全設備竊盜罪，並加重其刑。又被告前因違反
    肅清煙毒條例案件，經本院以八十五年度少訴字第一四七號
    判決處有期徒刑一年十月，緩刑四年確定，嗣於緩刑期間於
    八十七年再犯搶奪罪，經（本院以八十七年度少訴字第十七
    號）判決處有期徒刑一年二月確定，而前開緩刑亦經裁定撤
    銷，合併執行至民國八十九年六月八日假釋出監。復因贓物
    案件，經本院以八十九年度易字第三八八二號判決處有期徒
    刑三月，經上訴臺灣高等法院，因駁回上訴而確定，再因違
    反毒品危害防制條例案件，經本院以九十年度易字第三０六
    三號判決處有期徒刑五月確定，嗣前開假釋經撤銷後，餘刑
    與上開案件合併執行，於九十三年四月九日因徒刑執行完畢
    出監等情，有臺灣高等法院被告前案紀錄表在卷可稽，其於
    有期徒刑執行完畢後，五年內再犯有期徒刑以上之本罪，為
    累犯，依法遞予加重其刑。爰審酌被告年輕力壯，不思正途
    賺取報酬，竟貪圖私利，竊取他人財物，暨其犯罪動機、行
    竊之手段、所生危害、所竊財物之價值，及犯後坦承犯罪等
    一切情狀，量處如主文所示之刑。扣案鐵撬一支、螺絲起子
    二支為被告所有且係犯本案所用之物，此經被告供明在卷，
    應依刑法第三十八條第一項第二款宣告沒收。
三、公訴人雖僅就被告於九十四年三月二十二日四時五十分許，
    在臺北縣三重市○○街十六之一號，以客觀上具危險性足以
    傷害人生命、身體可供兇器使用之鐵撬一支、螺絲起子二支
    ，破壞丙○○於上址經營之戀愛百分百檳榔攤門鎖之安全設
    備後，竊取檳榔攤內之現金新臺幣一千四百二十元之犯行提
    起公訴，惟被告於九十四年七月十六日某時許，在臺北縣三
    重市○○○路雅閤汽車旅館附近某處路邊，竊取Ｆ三二─五
    八九號重型機車（其上懸掛ＯＳＯ─八七七號車牌）之犯行
    ，與本案論罪科刑部分，有連續犯之裁判上一罪關係，且經
    檢察官移送併辦，本院自得併予審理，附此敘明。
據上論斷，應依刑事訴訟法第 299 條第 1 項前段、第 273 條
之 1 第 1 項，刑法第 56 條、第 321 條第 1 項第 2 款、第
3 款、第 47 條、第 38 條第 1 項第 2 款，判決如主文。
本案經檢察官陳鴻濤到庭執行職務。
中　　華　　民　　國　　94 　 年　　8　　 月　　31　　日
                  刑事第九庭　法  官  李　君　豪
以上正本證明與原本無異。
如不服本判決，應於判決送達後 10 日內，向本院提出上訴狀（
須附繕本）。
                              書記官  蕭  汝  芳
中　　華　　民　　國　　94　　年　　8 　　月　　31　　日
附錄本案論罪科刑法條全文：
刑法第 321 條：
犯竊盜罪而有左列情形之一者，處六月以上五年以下有期徒刑：
一、於夜間侵入住宅或有人居住之建築物、船艦或隱匿其內而犯
    之者。
二、毀越門扇、牆垣或其他安全設備而犯之者。
三、攜帶兇器而犯之者。
四、結夥三人以上而犯之者。
五、乘火災、水災或其他災害之際而犯之者。
六、在車站或埠頭而犯之者。
前項之未遂犯罰之。
